臺灣臺中地方法院民事裁定
111年度抗字第97號
抗  告  人  陳逸庭    住新北市○○區○○路000巷00號00樓                        居桃園市○○區○○路000號0樓
相  對  人  裕融企業股份有限公司

法定代理人  嚴陳莉蓮


上列當事人間聲請本票裁定事件，抗告人對於民國111年3月11日
本院司法事務官所為111年度司票字第1429號裁定提起抗告，本
院裁定如下：
    主  文
抗告駁回。
抗告程序費用新臺幣壹仟元由抗告人負擔。
    理  由
一、抗告意旨略以：相對人未提出任何已為付款提示之證據，原
    裁定未詳查即准予裁定，顯有違誤，爰提起抗告，請求廢棄
    原裁定等語。
二、按執票人向本票發票人行使追索權時，得聲請法院裁定後強
    制執行，票據法第123條定有明文。又本票執票人依票據法
    第123條規定聲請法院裁定許可對發票人強制執行，係屬非
    訟事件，此項聲請之裁定及抗告法院之裁定，僅依非訟事件
    程序，以審查強制執行許可與否，並無確定實體上法律關係
    存否之效力，法院僅就本票形式上之要件是否具備予以審查
    ，即為已足，至於當事人間實體上之爭執，應循訴訟程序以
    資解決，要非非訟裁定法院所得審酌（最高法院56年台抗字
    第714號、57年台抗字第76號判例意旨參照）。次按本票如
    已載明免除作成拒絕證書，執票人聲請裁定准予強制執行，
    自毋庸提出已為付款提示之證據。苟發票人抗辯執票人未為
    提示，依票據法第124條準用同法第95條但書規定，即應由
    發票人負舉證之責（最高法院84年度台抗字第22號裁定意旨
    參照）。
三、查相對人主張其執有抗告人與原審共同相對人張志峯於民國
    110年8月17日共同簽發、票面金額新臺幣（下同）48萬元、
    到期日110年12月18日、免除作成拒絕證書之本票1紙（下稱
    系爭本票），經提示未獲付款等情，已據其提出系爭本票1
    紙為證，且核該本票形式要件並無不符，原裁定准予強制執
    行，於法並無不合。抗告人雖主張相對人未提出已為付款提
    示之證據等語，惟系爭本票既已載明免除作成拒絕證書，揆
    諸上開說明，相對人聲請裁定准予強制執行，即毋庸提出已
    為付款提示之證據，而應由抗告人就相對人未提示付款一節
    ，舉證以實其說。抗告人就此節既未提出任何證據為憑，其
    主張即難採信。至抗告人援引之本院110年度抗字第88號裁
    定，細譯該件乃發票人於本票到期日及其後2日之期間遭羈
    押禁見，執此主張執票人並無提示付款，惟本件抗告人查無
    遭羈押、在監執行或通緝之紀錄，兩者事實不同，自無從比
    附援引。從而，抗告人提起本件抗告，為無理由，應予駁回
    。
四、對於非訟事件，依法應由關係人負擔費用者，法院裁定命關
    係人負擔時，應一併確定其數額，非訟事件法第24條第1項
    定有明文，爰依法確定本件抗告程序費用額如主文第2項所
    示。
五、據上論結，本件抗告為無理由，依非訟事件法第46條、第21
    條第2項、第24條第1項，民事訴訟法第495條之1第1項、第4
    49條第1項、第95條、第78條，裁定如主文。
中　　華　　民　　國　　111 　年　　4 　　月　　18　　日
                  民事第三庭  審判長法　官　陳宗賢
　　　　　　　　　　　　　　　　　　法　官　廖純卿
　　　　　　　　　　　　　　　　　　法　官　劉育綾
正本係照原本作成。
不得再抗告。
中　　華　　民　　國　　111 　年　　4 　　月　　18　　日
                                    書記官　洪千羽